臺灣板橋地方法院刑事判決　　　　　　　93年度交訴字第92號
公　訴　人　臺灣板橋地方法院檢察署檢察官
被　　　告　乙○○
上列被告因公共危險案件，經檢察官聲請簡易判決處刑（93年度
偵字第14284 號），本院認不宜以簡易判決處刑，改依通常程序
審理，並判決如下：
    主  文
乙○○駕駛動力交通工具肇事，致人受傷而逃逸，處有期徒刑陸
月，如易科罰金，以參佰元折算壹日。
    事  實
一、乙○○於民國93年2 月19日17時3 分許，駕駛車牌號碼6622
    —ＦＰ號自用小客車，沿臺北縣泰山鄉○○街往東南方向行
    駛，於途經30巷口時，與同向騎乘車牌號碼為ＧＶＡ—721
    號機車之甲○○（涉犯公共危險罪嫌部分另由檢察官為緩起
    訴處分），因路權發生爭執而停車相互理論，雙方爭吵後，
    甲○○準備步行穿越道路至對面，乙○○則準備駕車繼續向
    前行駛，乙○○明知駕駛車輛應注意車前狀況，而依當時天
    候晴、有日間自然光線，視距良好，乾燥之柏油路面、無缺
    陷、無障礙物等情形，並無不能注意之情事，竟疏未注意甲
    ○○欲穿越道路而貿然行駛，甲○○見狀不及閃避，即以雙
    手拍壓在乙○○駕駛之車輛右側引擎蓋上，並順勢跌坐在地
    上，乙○○駕駛之車輛右前輪不慎自甲○○左大腿上方輾壓
    ，致甲○○受有左大腿骨折之傷害（過失傷害部分未據告訴
    ），因該巷道前方為死巷，乙○○隨即倒車，乙○○於肇事
    後，未停車察看甲○○之傷勢，亦未將受傷之甲○○送醫救
    護，即駕車逃離現場。嗣經警到場處理，並由救護車將甲○
    ○送醫救治，警方依甲○○提供之部分車牌號碼以及嗣後甲
    ○○偶遇乙○○駕駛之車輛，報警處理，始循線查獲上情。
二、案經臺北縣政府警察局新莊分局報告臺灣板橋地方法院檢察
    署檢察官偵查後聲請簡易判決處刑，本院改依通常程序審理
    。
    證　據
一、訊據被告乙○○固坦承有時上開時、地駕駛前述自用小客車
    ，因路權之爭與甲○○發生口角爭執等事實，惟矢口否認有
    何肇事逃逸犯行，辯稱：伊的車子並未擦撞到告訴人甲○○
    ，伊要離開的時候，甲○○往伊車子的引擎蓋一拍，就站在
    伊車子旁邊，因為伊沒有撞到甲○○，伊就離開了，伊並無
    肇事逃逸之犯行云云。經查：
（一）上開事實業經告訴人甲○○以證人身分於本院審理時具結
      證稱：「理論後我們要走了，我要跑到對面買香煙，我走
      路去買，沒有騎車。我不知道被告的車子要前進，車子撞
      到我，我就把手拍在車子引擎蓋上，人就跌倒。左大腿被
      車子右前輪輾過去。」、「（問：之後情形？）被告倒車
      後就出去了。我當時腳斷掉爬不起來。是鄰居幫我叫救護
      車來的。」、「（問：你手拍在車子引擎蓋時，車子有無
      撞到你？）那時候還沒有撞到，是因為被告從巷子轉彎出
      來，我也來不及閃，手壓在引擎蓋上，被前進的車子順勢
      弄倒在地上，後來我跌倒在地上才被被告輪子輾過。」等
      語詳確（見本院94年3 月28日審理筆錄），與到場處理之
      員警丙○○於本院審理時具結證述：「我去現場時，甲○
      ○剛好要上救護車，乙○○已經不在了。」、「甲○○當
      時被送到林口長庚醫院」、「（問：甲○○受傷情形？）
      大腿有被車輪輾過的痕跡，他的大腿斷掉。」、「（問：
      如何判斷甲○○大腿上是汽車輪胎輾過？）該痕跡在甲○
      ○的褲子上很明顯，一看就知道是汽車輪胎。」、「（問
      ：偵卷第22頁上方照片如何來的？）這就是甲○○褲子上
      的輪胎痕，我判斷輪胎痕是由左大腿斜上方輾過去，輪胎
      痕跡大約25公分。」等語（見本院94年1 月31日審理筆錄
      ）核屬相符，並有道路交通事故現場圖、道路交通事故調
      查報告表（一）、（二）、臺北縣政府警察局新莊分局交
      通事故分析研判表、疑似道路交通事故肇事逃逸追查表、
      臺北縣政府警察局舉發違反道路交通管理事件通知單、臺
      北縣政府警察局新莊分局偵辦交通事故肇事逃逸案訪查表
      、現場照片16幀在卷可資佐證，又證人甲○○因此車禍而
      受傷一事，亦有其當庭提出之長庚紀念醫院林口醫學中心
      診斷證明書1 紙在卷為憑，顯見證人甲○○之證述應與事
      實相符而堪以採信。而證人甲○○所受左側脛骨骨折之傷
      害，足認與被告之本件肇事有相當因果關係存在。被告乙
      ○○空言辯稱其駕駛之車輛並未擦撞到甲○○云云，實為
      事後卸責之詞，不足採信。
（二）再查，被告乙○○於警詢時供稱：「在我駕車時，他（甲
      ○○）騎機車趕在我前方撿拾地上東西往我的前方衝過來
      ，右手掌打在汽車引擎蓋右前處，我搖下車窗看到他在我
      車身右側，我就離開了。」、「甲○○在我汽車右前角處
      拍打汽車引擎蓋。我是在汽車搖下右前車窗時看到甲○○
      、他蹲著。」等語（見偵查卷第5 頁背面），顯見被告乙
      ○○確實知悉在其車輛行進時，告訴人甲○○曾貼近其車
      輛拍打引擎蓋，且在其離開前，已發現告訴人甲○○蹲在
      地上，而一般人緊貼行進間之車輛並以手拍打引擎蓋，即
      易因車輛行進之動能而失去平衡跌倒受傷，且被告乙○○
      也確實發現告訴人甲○○已因此蹲在地上，竟仍未下車察
      看告訴人甲○○可能因此所受傷勢，況告訴人甲○○左大
      腿遭被告乙○○駕駛車輛之右前輪輾過而受有左側脛骨骨
      折之傷害，已如前述，以自用小客車車輪輾過成人大腿，
      該車輛勢必會有明顯之起伏而可輕易察覺，由此益見被告
      乙○○辯稱伊駕駛之車輛並未擦撞甲○○或伊並不知有發
      生擦撞云云，核與常情不合。綜上所述，本案事證已臻明
      確，被告之犯行洵堪認定。
二、核被告乙○○所為，係犯刑法第185 條之4 之駕駛動力交通
    工具肇事致人受傷而逃逸罪。爰審酌被告素行尚可，有臺灣
    高等法院被告全國前案紀錄表1 件在卷可考，其駕駛車輛發
    生交通事故致人受傷後仍執意逃逸，對於被害人生命、身體
    及求償權之行使危害非輕，及犯後未能坦承犯行之態度等應
    予責難，惟念其犯後已與告訴人甲○○達成和解，並賠償所
    生損害，有和解書、刑事聲請撤回告訴狀各1 件在卷可稽（
    附於偵查卷第15、18頁），告訴人甲○○亦當庭表示願意原
    諒被告等一切情狀，量處如主文所示之刑，並諭知易科罰金
    之折算標準。
據上論斷，應依刑事訴訟法第452 條、第299 條第1 項前段，刑
法第185 條之4 、第41條第1 項前段，罰金罰鍰提高標準條例第
2 條，判決如主文。
本案經檢察官張云綺到庭執行職務。
中　　華　　民　　國　　94　　年　　4 　　月　　11　　日
                  交通法庭    審判長法　官  連 育 群
                                    法  官  邱 育 佩
                                    法  官  楊 志 雄
以上正本證明與原本無異。
如不服本判決應於送達後10日內向本院提出上訴狀。
                                    書記官  蘇 宥 維
中　　華　　民　　國　　94　　年　　4 　　月　　11　　日
附錄本案論罪科刑法條全文：
刑法第185 條之4：
駕駛動力交通工具肇事，致人死傷而逃逸者，處6 月以上5 年以
下有期徒刑。
